臺灣高雄地方法院刑事裁定　　　　　　　96年度聲判字第35號
聲　請　人　乙○○
代　理　人　許龍生　律師
　　　　　　吳春生　律師
被　　　告　甲○○
上列聲請人因告訴被告公共危險等案件，不服臺灣高等法院高雄
分院檢察署檢察長駁回再議之處分（96年度上聲議字第506 號）
，聲請交付審判，本院裁定如下：
    主  文
聲請駁回。
    理  由
一、聲請交付審判意旨詳刑事聲請交付審判狀所載（如附件）。
二、按告訴人不服上級法院檢察署檢察長或檢察總長認再議為無
    理由而駁回之處分者，得於接受處分書後10日內委任律師提
    出理由狀，向該管第一審法院聲請交付審判。法院認為交付
    審判之聲請不合法或無理由者，應駁回之。刑事訴訟法第25
    8 條之1 、第258 條之3 第2 項前段，分別定有明文。
三、本件聲請人即告訴人（下稱聲請人）乙○○以被告甲○○涉
    犯過失傷害罪，於民國95年8 月15日向臺灣高雄地方法院檢
    察署檢察官提出告訴，經該檢察署檢察官於96年2 月13日，
    以96年度偵字第4016號為不起訴處分後，聲請人不服，聲請
    再議亦經臺灣高等法院高雄分院檢察署檢察長以再議為無理
    由於96年4 月16日，以96年度上聲議字第506 號駁回再議，
    有臺灣高雄地方法院檢察署96年度偵字第4016號不起訴處分
    書、臺灣高等法院高雄分院檢察署96年度上聲議字第506 號
    處分書附卷可稽。而上開駁回再議之處分書於96年4 月19日
    送達於聲請人，聲請人委任吳春生、許龍升律師提出理由狀
    ，於96年5 月1 日向本院聲請交付審判等情，復有臺灣高等
    法院高雄分院檢察署送達證書在卷為憑，業經本院依職權調
    閱上開卷宗核實無誤，其聲請交付審判合於法定程式，合先
    敘明。
四、再議駁回意旨略以：依卷附現場照片顯示：案發地點係一雙
    向道路，以被告自用小客車行向而言，現場係一向左側彎曲
    大轉彎，肇事後，被告車輛停放在其行向車道近邊線位置，
    左後輪且跨在邊線上，右側留有2.5 公尺、左側留有3.5 公
    尺剎車痕，車輛引擎蓋正面凹陷；而聲請人騎乘之機車則倒
    置於被告行向車道，在自用小客車前5.8 公尺邊線旁，自用
    小客車前5.8 公尺處之邊線旁，正面彎曲破損，碎片亦自該
    自用小客車前1.2 公尺處之邊線上開始散落往前約3 公尺長
    ，並自該1.2 公尺邊線外側0.8 公尺處延伸至機車倒地處，
    留有7.8 公尺刮地痕等情，此亦有道路交通事故現場圖、道
    路交通事故調查報告表(一)、(二)附卷可佐。綜依現場車輛、碎
    片、刮地痕及剎車痕位置觀之，顯可認定二車發生對撞位置
    ，係在被告車輛行向車道近邊線處，且被告車輛剎車痕跡亦
    僅為2.5 公尺及3.5 公尺，足認被告之車速並無超速之嫌，
    故而聲請人指述被告侵入對向車道云云，顯不實在，本件再
    議為無理由等語。
五、本院查：
  (一)按刑事訴訟法於91年2 月8 日經修正公布，新增前述第258
    條之1 聲請交付審判，此乃對於「檢察官不起訴或緩起訴裁
    量權」制衡之一種外部監督機制。此時，法院僅在就檢察官
    所為不起訴或緩起訴之處分是否正確加以審查，以防止檢察
    機關濫權，依此立法精神，法院就聲請交付審判案件之審查
    ，刑事訴訟法第258 條之3 第3 項所謂「得為必要之調查」
    ，其調查證據之範圍，自應以偵查中曾顯現之證據為限，不
    可就告訴人新提出之證據再為調查，亦不可蒐集偵查卷以外
    之證據。又依新修正刑事訴訟法第260 條對於不起訴處分已
    確定或緩起訴處分期滿未經撤銷者得再行起訴之規定，其立
    法理由說明，本條所謂不起訴處分已確定者，係包括「聲請
    法院交付審判復經駁回者」之情形在內，則法院就聲請交付
    審判案件之審查，所謂「得為必要之調查」，其調查證據範
    圍，自更應以偵查中曾顯現之證據為限，不得就告訴人新提
    出之證據再為調查，亦不可蒐集偵查卷以外之證據，否則，
    將與刑事訴訟法第260 條之再行起訴規定，混淆不清，併予
    敘明。
  (二)次按，行為人雖非故意。但按其情節應注意，並能注意，而
    不注意者，為過失。行為人對於構成犯罪之事實，雖預見其
    能發生而確信其不發生者，以過失論，刑法第14條定有明文
    。復按，告訴人之告訴，係以使被告受刑事訴追為目的，是
    其陳述是否與事實相符，仍應調查其他證據以資審認；又刑
    法上之過失犯，其過失責任之有無，應以行為人之懈怠或疏
    虞與結果之發生，有無相當因果關係為斷。所謂相當因果關
    係，係指依經驗法則，綜合行為當時所存在之一切事實，為
    客觀之事後審查，認為在一般情形下，有此環境，有此行為
    之同一條件，均可發生同一之結果者，則該條件即為發生結
    果之相當條件，行為與結果即有相當因果關係。反之，若在
    一般情形下，有此同一條件存在，而依客觀之審查，認為不
    必皆發生此結果者，則該條件結果並不相當，不過為偶然之
    事實而已，其行為與結果間即無相當因果關係，最高法院52
    年臺上字第1300號判例、85年臺上字第4269號判決意旨均足
    資參考。
  (三)本件聲請人執以認定被告涉有過失傷害等犯行，無非係以1.
　　案發現場為一彎道，如若未減速慢行，車輛極易超越道路中
    心線，故本件車禍實肇因於被告行駛於下坡路段視線不良，
    復未減速慢行所致；2.現場大部分碎片係事後由旁人移置於
    現場圖所示之處，其原先掉落之位置應為道路中心線，即車
    輛碰撞處，足認警詢卷附之現場圖與實況不符云云。然查，
    警訊卷第22頁所示由高雄縣政府警察局湖內分局交通事故處
    理小組員警劉一清所繪製之道路交通事故現場圖，由被告所
    駕駛之VE-5309 號自小客車，左右各遺留有3.5 公尺及2.5
    公尺之煞車痕，而此煞車痕之痕跡復與車輛行進方向與靜止
    之地點相符；而依警詢卷附第27頁所示之現場照片6 張以觀
    ，所掉落於地之碎片，係散落於聲請人所騎乘之機車與被告
    所駕駛之自小客車之間，並無堆置、清掃或整理過之情形，
    亦均位於機車刮地痕之旁邊，是聲請人所指現場碎片係由他
    人所移置，兩車之碰撞地點應為道路中心線，足認現場圖與
    實情有異等語，核與事實不符，難以採信。其次，被告所駕
    駛車輛之擋風玻璃、引擎蓋、前方保險桿及前方車牌等處，
    均為正面破損、凹陷、彎曲，有警詢卷第28頁所附之照片為
    證，足認被告所駕駛之車輛係正面撞擊聲請人之機車所致，
    此部份復為聲請人所不爭執，則依車禍現場所遺留之跡證加
    以綜合研判，實無從據以認定兩車碰撞處之地點即為聲請人
    所述之道路中心線附近。再者，聲請人所提出證人王三郎之
    證述，既未見諸於卷證，揆諸首揭法律條文及說明，自非本
    院所得予以審酌之證據資料，附此敘明。
  (四)此外，依卷證資料，復查無被告有何欠缺何等注意義務之疏
    失，自不得僅憑臆測之詞，遽認被告係行經彎道未予減速慢
    行或侵入對向車道，以致造成本件車禍事故，故聲請人前開
    聲請交付審判之理由，均不影響駁回再議處置之正確性，是
    本件交付審判之聲請無理由，應予駁回。
六、依刑事訴訟法第258 條之3 第2 項前段裁定如主文。
中　　華　　民　　國　　96　　年　　6 　　月　　4 　　日
                  刑事第十一庭  審判長法　官  何秀燕
                                      法  官  林揚奇
                                      法　官  戰諭威
以上正本證明與原本無異。
不得抗告。
中　　華　　民　　國　　96　　年　　6 　　月　　4 　　日
                                      書記官  董明惠
